【裁判字號】    89,交簡上,30
【裁判日期】    890426
【裁判案由】    公共危險
【裁判全文】
臺灣臺北地方法院刑事判決                        八十九年度交簡上字第卅號
    上 訴 人即
    被      告  甲○○
右上訴人因公共危險案件，不服本院臺北簡易庭（八十九年度北交簡字第二八四號）
於中華民國八十九年二月十日所為第一審刑事簡易判決（起訴案號：八十八年度偵字
第二五七五六號）提起上訴，本院管轄第二審合議庭判決如左：
        主      文
上訴駁回。
        事      實
一、甲○○於八十八年十一月十一日中午某時起至同日下午三、四時許，甫與不詳姓
    名友人在臺北縣瑞芳鎮某地共飲「威士忌」（Whisky）類烈酒，旋於同日下午五
    時許，再至臺北縣永和市與友人周大勇等人烤肉玩樂並陸續服用酒類（啤酒），
    於是晚十一時許離去前，再與友人將餐桌賸餘之一瓶啤酒飲盡後，已達步態不穩
    、精神混惑不清晰而不能安全駕駛動力交通工具之程度，猶駕駛動力交通工具即
    車牌AZI-716 號重型機器腳踏車，途經臺北市文山區○○○路、基隆路交岔路口
    ，為警攔檢測試其吐氣所含酒精濃度高達每公升1.03毫克。
二、案經臺北市政府警察局文山第二分局移送臺灣臺北地方法院檢察署檢察官偵查聲
    請簡易判決處刑。
        理      由
一、右揭事實，業據被告甲○○於警訊及偵查中供承不諱，其為警攔檢測試其吐氣所
    含酒精成份高達每公升1.03毫克，並有吐氣所含酒精成份測試成果表壹紙在卷可
    資佐證。按一般行為人飲酒後如其呼氣酒精濃度達於每公升0.5 毫克時，即有反
    應較慢、感覺減低、影響駕駛之輕到中度之中毒症狀；如其呼氣酒精濃度達於每
    公升0.75毫克時，則有思考改變、個性行為改變之輕到中度之中毒症狀；如其呼
    氣酒精濃度達到每公升1.0 毫克時，更有步態不穩、噁心嘔吐及精神混惑不清等
    中度中毒症狀，有行政院國軍退除役官兵輔導委員會臺北榮民總醫院八十八年八
    月五日(八八)北總內字第二六八六八號函影本壹紙附卷可稽，且行為人飲酒後其
    其呼氣中酒精濃度如達每公升0.85毫克時，其肇事率為一般未飲酒者之五○倍，
    亦有中央警察大學交通學系暨交通管理研究所教授蔡志中之研究報告影本壹紙在
    卷可憑。被告甲○○經警測試其吐氣所含酒精成份高達每公升1.03毫克，已詳見
    前述，是其已達不能安全駕駛動力交通工具之程度無疑。其於審理中辯稱其個人
    體質不同且自認可以安全駕駛云云，無非係畏罪卸責之詞，不足採信。本件事證
    明確，應予依法論科。
二、核被告甲○○所為，係犯刑法第一百八十五條之三服用酒類不能安全駕駛動力交
    通工具而駕駛罪。原審以被告甲○○犯行明確而適用上開法條判處罰金貳萬元，
    如易服勞役，以佰元折算壹日，經核認事用法並無不當，應予維持。被告甲○
    ○指摘原審判決不當，為無理由，應予駁回。
據上論斷，應依刑事訴訟法第四百五十五條之一第一項、第三項，第三百六十八條，
判決如主文。
本案經檢察官陳錫柱到庭執行職務
中      華      民      國    八  十  九    年     四     月    廿六    日
                          臺灣臺北地方法院交通法庭
                              審判長法  官  李  春  地
                                    法  官  林  政  憲
                                    法  官  鍾      華
右正本證明與原本無異
本件不得上訴。
                                    書記官  黃  繡  琴
中      華      民      國    八  十  九    年     五     月     一     日


司法院資訊處製作；財團法人民間司法改革基金會備份。
